Culture; Bibliothèque publique d'information (BPI) (1989-1989)
Archives Nationales
Culture; Bibliothèque publique d'information (BPI)
1989-1989
19900025/1-19900025/125
Bibliothèque publique d'information (Paris)
Introduction
Historique
La Bibliothèque publique d'information (BPI) est un établissement public administratif créé par le décret n° 76-82 du 27 janvier 1976.
Elle a pour mission:
. D'offrir, et dans la mesure du possible en libre accès, un choix constamment tenu à jour de collections françaises et étrangères de documents d'information générale et d'actualité
. De constituer un centre de recherche documentaire en liaison avec les autres centres existants
. De participer aux actions culturelles du Centre national d'art et de culture Georges Pompidou.
Présentation du versement
Le présent versement, composé de 125 affiches, rassemble des affiches réunies lors de l'exposition " Le Forum de la Révolution " tenue à la Bibliothèque publique d'information en 1989.
Sommaire
Affiches de l’exposition forum de la révolution. Art 1-90: Manifestations françaises, 1989. Art 91-125: Manifestations à l’étranger, 1989
pays étranger; manifestation officielle; exposition; commémoration; collectivité territoriale; action culturelle; document graphique; promotion
- FRANCE, 19900025/1-19900025/90
  - " […]/CHARLOTTE./MARIE./ANTOINETTE…/ET/LES AUTRES/EN CHANTANT…/LA REVOLUTION/[…] ", campagne d'information, Centre de développement culturel d'Alençon, [1989], maquette CHRISTIAN ROUSSEAU, dessin, [affiche séparée en trois parties correspondant aux couleurs tricolores et représentant des scènes de la Révolution française; horizontalement est dessinée une cocarde: annonce d'un spectacle les 3, 5 et 6 mai, plus logo], 1 ex., 59,5 x 39 cm, couleur., 19900025/1
  - " […]/LE CHANT DU RETOUR/[…] ", campagne d'information, Théâtre d'Arras, S.E.P (Imp.), [1989], photo de FRANCOIS HUGIER, dessin, [scène de campagne sur fond tricolore (bleu, blanc, rouge): annonce d'un spectacle du 20 au 30 avril, plus logo], 1 ex., 60 x 40 cm, couleur., 19900025/2
  - " ARRAS/FETE DES RATS/SUR LES PAVES, LA REVOLUTION/[…] ", campagne d'information, Théâtre Six, TYPO-OFFSET (Imp.), [1989], dessin, [royalistes dans une charrette amenés à l'échafaud par des soldats: annonce d'un défilé historique le 14 mai et annonce d'un spectacle du 14 au 15 mai, plus logo], 1 ex., 60 x 40 cm, couleur., 19900025/3
  - " […]/BALLET DE L'OPERA D'AVIGNON/CREATION/LUMIERES D'ORIENT/[…] ", campagne d'information, Opéra d'Avignon et des pays du Vaucluse, LAFFONT (Imp.), [1989], photo de J.M. DUCROUX, [danseuse orientale: annonce d'un ballet du 18 au 19 février, plus logo], 1 ex., 58,5 x 49,5 cm, couleur., 19900025/4
  - " […]/MARAT/SADE/OPERA D'AVIGNON/[…] ", campagne d'information, Opéra d'Avignon et des pays du Vaucluse, [1989], texte, [annonce et réservations d'un opéra du 12 au 21 juillet], 1 ex., 63 x 120 cm, couleur., 19900025/5
  - " COLLOQUE/GRANDES FIGURES/DE LA REVOLUTION/FRANCAISE EN/PICARDIE/[…] ", campagne d'information, Syndicat d'initiative de Blérancourt, DUPUIS (Imp.), [1989], dessin de F. HEMOND, [dessin représentant un personnage et au dessous une maison sur fond tricolore: annonce d'un colloque du 17 au 18 juin, plus logo], 1 ex., 63 x 45 cm, couleur., 19900025/6
  - " FAITES DE/L'EGALITE/[…] ", campagne d'information, Comité 89 en 93/Conseil général de Seine-Saint-Denis, INFLUENCES (Imp.), [1989], photo de TABOU, [zèbre portant un licol: annonce d'un concert le 11 février, plus logo], 1 ex., 60 x 40 cm, couleur., 19900025/7
  - " VIVRE/89/JEUNESSE/EDUCATION/DROITS/[…] ", campagne d'information, Collectif " Vivre 89 ", BRESSAN (Imp.), [1989], graphisme et texte, [texte: annonce d'une exposition le 19, 20 et 21 mai, plus logo], 1 ex., 60 x 40 cm, couleur., 19900025/8
  - " SOIREES ESTIVALES/BROU 1989/DIALOGUES/DES CARMELITES/[…] ", campagne d'information, Festival de Brou, MODERNE (Imp.), [1989], dessin de P.CARRON, [église de Brou sur laquelle est dessinée une coiffe révolutionnaire: annonce d'un opéra le 12, 14 et 15 juillet, plus logo], 1 ex., 53 x 34 cm, couleur., 19900025/9
  - " LES PAYS DE L'AIN ET LA REVOLUTION/[…] ", campagne d'information, Musée des pays de l'Ain, HASSIER/VILLEFRANCHE (Imp.), [1989], dessin, [personnages stylisés portant pantalons rayés rouge et blanc, chaussures bleues et blanches avec un bonnet phrygien à la place du corps, au milieu de ballons: annonce d'une exposition], 1 ex., 60 x 40 cm, couleur., 19900025/10
  - " COMITE/DU BICENTENAIRE/DE LA REVOLUTION/BOURG-SAINT-ANDEOL ", campagne d'information, Comité du Bicentenaire de la Révolution de Bourg-Saint-Andéol, STETLER (Imp.), [1989], dessin, [devant un château des personnages font une ronde autour d'un arbre sur lequel est accroché un bonnet phrygien avec une cocarde tricolore; à côté un homme avec une pique leur montre du doigt des soldats à cheval qui s'éloignent, plus logo], 1 ex., 43,5 x 29,5 cm, couleur., 19900025/11
  - " 1789/1989/LA VILLE D'AGDE/FETE LE BICENTENAIRE DE LA REVOLUTION FRANCAISE/[…] ", campagne d'information, Ville d'Agde, [1989], texte, [annonce d'un divertissement " révolutionnaire " pour la fête du bicentenaire de la révolution française le 28 janvier], 1 ex., 41 x 27,5 cm, couleur., 19900025/12
  - " FAMILLE EN/REVOLUTION/LE JOUVE A CAVAILLON/1746/1938/[…] ", campagne d'information, Comité Départemental du Bicentenaire/Fondation Calvet, [1989], dessin, [portrait d'un homme, et en superposition l'ombre d'un soldat révolutionnaire: annonce d'un film du 14 juillet au 30 octobre à Cavaillon], 1 ex., 174 x 119 cm, couleur., 19900025/13
  - " 1000 CHORISTES/POUR LES DROITS DE L'HOMME/[…] ", campagne d'information, Etablissement public d'aménagement de Cergy-Pontoise, [1989], dessin de YVES SAMSON, [l'esplanade de l'Axe Majeur à Cergy-Pontoise annonce d'un concert le 26 août, plus logo], 1 ex., 60 x 40 cm, couleur., 19900025/14
  - " A BAS LES/TRISTES A PATTES/[…] ", campagne d'information, Centre Culturel de Villiers-sur-Marne, PIREDDA (Imp.), [1989], dessin, [quatre personnages en superposition, le premier jouant du tambour annonce d'un spectacle, plus logo], 1 ex., 70 x 49 cm, couleur., 19900025/15
  - " CHATEAU-RENAULT/INDRE ET LOIRE/1789/D'APRES LE/THEATRE DU SOLEIL/PAR/L'ATELIER THEATRE/COLLEGE DE CHATEAU-RENAULT/[…] ", campagne d'information, Collège de Château-Renault, CHROMO-SYNTHESE (Imp.), [1989], dessin, [deux collégiens debout sur un tabouret épinglent un drap sur lequel est annoncé un spectacle devant une foule en colère tenant à la main des outils d'agriculteurs, plus logo], 1 ex., 42 x 30 cm, couleur., 19900025/16
  - " […]/CLISSON/LOIRE-ATLANTIQUE/[…] ", campagne d'information, Comité Départemental du Bicentenaire de la Révolution Française de Loire-Atlantique, [1989], photo, [personnages en costume militaire d'époque: annonce d'un spectacle les 13, 14, 15, 28, 29 juillet et les 11 au 14 août, plus logo], 1 ex., 42 x 59 cm, couleur., 19900025/17
  - " LA COMPAGNIE DU CERF-VOLANT/PRESENTE/GRAINES/DE CARMAGNOLE/[…] ", campagne d'information, Conseil Général de l'Allier, Ville de Cusset, DUSSER (Imp.), [1989], dessin, [sur une moitié de l'affiche sont représentées au temps de la révolution des têtes sur des lances; sur l'autre moitié figurent des enfants: annonce d'un spectacle, plus logo], 1 ex., 40 x 30 cm, couleur., 19900025/18
  - " VILLE DE DIJON/[…]/ETRE/CITOYEN/A/DIJON/PENDANT/LA/REVOLUTION/[…] ", campagne d'information, Archives Municipales/Ville de Dijon, DARANTIERE (Imp.), [1989], dessin, [la France une femme devant un autel avec un bonnet phrygien au bout des faisceaux, une ancre, la table des droits de l'homme et le livre de la constitution, plus logo], 1 ex., 50 x 35 cm, couleur., 19900025/19
  - " 1789/EPINAL/BICENTENAIRE DE LA REVOLUTION ", campagne d'information, Ville d'Epinal, S'PRINT (Imp.), [1989], dessin, [révolutionnaires attaquant la Bastille], 1 ex., 60 x 40 cm, couleur., 19900025/20
  - " OU EST-CE QU'ELLE EST, MA VIE ?/DES JEUNES, DES ADULTES, UN METTEUR EN SCENE :/CLEMENTINE YELNIK/[…] ", campagne d'information, Le Moulin Vert/Château d'Etrépagny, LIONEL (Imp.), [1989], dessin et photo, [photo de personnages habillés en vêtements de notre époque sur fond de gravure représentant les journées d'octobre 1789, plus logo], 1 ex., 40 x 30 cm, couleur., 19900025/21
  - " SPECTACLE/[…]/LE/TABLEAU/DES/APPETITS/[…]/TROIS/MOMENTS /DE TABLE/ET DE THEATRE/[…] ", campagne d'information, Conseil Centre Léonard de Vinci de Feyzin, BOSC FRERES (Imp.), [1989], conception DIDIER MAISSON, photo, [plusieurs encadrés représentant différentes sortes de pain: annonce d'un spectacle du 12 au 21 octobre, plus logo], 1 ex., 60 x 40 cm, couleur., 19900025/22
  - " […]/13 ème FESTIVAL/NATIONAL/DU LIVRE VIVANT/[…] ", campagne d'information, Conseil Général d'Ille-et-Vilaine, ville de Fougères, CIO (Imp.), [1989], dessin, [Chouan arme au dos: annonce d'une représentation de 93 de Victor Hugo du 7 au 18 juillet, plus logo], 1 ex., 60 x 40 cm, couleur., 19900025/23
  - " LA VIE ACTIVE/PRESENTE/SON ET LUMIERE DU BICENTENAIRE/[…]/AU CHATEAU DE CERCAMP, A FREVENT/[…] ", campagne d'information, La vie active, JOEL J. GAILLARD (Imp.), [1989], dessin, [personnage tricolore lève les bras devant le château de Cercamp: annonce d'un spectacle les 4, 5, 6, 7, 9 et 10 mai, plus logo], 1 ex., 60 x 40 cm, couleur., 19900025/24
  - " DEUXIEME PUBLICATION./VENTE DE BIENS NATIONAUX/[…]/DEPARTEMENT DE L'OISE. DISTRICT DE SENLIS./[…] ", campagne d'information, Société historique de Gouvieux APAG (Imp.), [1989], texte, [avis de vente de biens nationaux provenant de l'Emigré Louis-Joseph Bourbon-Condé], 1 ex., 60 x 40 cm, couleur., 19900025/25
  - " SI VOUS AVEZ RATE LA REVOLUTION/ET LE CENTENAIRE,/VOICI DE QUOI ETRE DU BICENTENAIRE./[…] ", campagne d'information, Mission du Bicentenaire de la Révolution Française, R.A.T.P, France AFFICHES (Imp.), [1989], dessin et texte, [la Bastille sur laquelle sont inscrites les dates des différentes manifestations réalisées pour le bicentenaire (animations, expositions, théâtre, cinéma, concert, festival, spectacle), plus logo], 1 ex., 100 x 62 cm, couleur., 19900025/26
  - " COMPAGNIE/CATHERINE/DASTE/DES/MOTS/DES SI/DEMOCRATIE/THE/ATRE/D'I/VRY/[…] ", campagne d'information, Théâtre d'Ivry, ATELIER MUNICIPAL (Imp.), [1989], photo de PASCAL COLRAT, [photos floues de femmes], 1 ex., 60 x 40 cm, couleur., 19900025/27
  - " […]/GRANGE DE/LANQUAIS/1789/1989/[…] ", campagne d'information, Grange de Lanquais/Conseil Général de la Dordogne, PRESSES D'AQUITAINE (Imp.), [1989], dessin de OGIER, [personnage tenant un flambeau: annonce de festivités du 13 juillet au 13 août, plus logo], 1 ex., 63 x 41 cm, couleur., 19900025/28
  - " LE QUESNOY/BICENTENAIRE/DE LA/REVOLUTION FRANCAISE/[…] ", campagne d'information, Office Communal d'Animation Culturelle de Le Quesnoy/Théâtre du Bimberlot, GANTIER (Imp.), [1989], photo de DEGREMONT, [femme portant une coiffe de l'époque révolutionnaire: annonce d'un spectacle le 11 mars, plus logo], 1 ex., 63 x 40 cm, couleur., 19900025/29
  - " A TOUS LES TEMPS,/A TOUS LES PEUPLES./[…]THEATRE DE L'ECHARDE ", campagne d'information, Ville de Lillebonne/Ville de Gisors/Ville de Darnetal, MICHEL JEAN (Imp.), [1989], dessin d'après une sculpture de François Rude, [ Le départ des volontaires de 1792 ou La Marseillaise (Paris, Arc de Triomphe): annonce d'un spectacle], 1 ex., 60 x 40 cm, couleur., 19900025/30
  - " LIMOUSIN/EN/REVOLUTION/COLLOQUE A/LIMOGES/[…] ", campagne d'information, Rencontre des historiens du Limousin, LIMOGES CENTRE (Imp.), [1989], dessin et texte, [l'arbre de la liberté aux formes du Limousin: annonce d'un colloque le 11 mars, plus logo], 1 ex., 41 x 30 cm, couleur., 19900025/31
  - " CHAMIZO/REVOLUTION/EXPOSITION/[…] ", campagne d'information, Hôtel de Ville de Lyon/Atrium, ANAMORPHOSE (Imp.), [1989], dessin, [portrait en rouge de la Marianne aux trois paires d'yeux: annonce d'une exposition du 10 au 23 avril, plus logo], 1 ex., 151 x 118 cm, couleur., 19900025/32
  - " COMPAGNIE/DE/L'OSERAIE/OLYMPE/ET LA/GUILLOTINE[…] ", campagne d'information, Compagnie de l'Oseraie, IMPRIMATIC (Imp.), [1989], dessin de JEAN-PAUL MARTIN FUGIER, [portrait d'Olympe de Gouges et représentation d'une plume et d'un encrier: annonce d'un spectacle du 13 au 22 juillet], 1 ex., 62 x 40 cm, couleur., 19900025/33
  - " BAIONNETTE/[…] ", campagne d'information, Théâtre Copeau/Maison de la Culture et de la Communication de Saint-Etienne, IMPRILUXE (Imp.), [1989], photo, [femmes soldats chinoises armes aux poing effectuant une figure de danse: annonce d'un spectacle du 22 au 24 février, plus logo], 1 ex., 98 x 64 cm, couleur., 19900025/34
  - " LA VIE QUOTIDIENNE/A LYON/PENDANT LA REVOLUTION/[…] ", campagne d'information, Musée Historique de Lyon (musée Gadagne), TIXIER & FILS (Imp.), [1989], photo d'après une peinture, [ex-voto pendant la révolution dans une salle hospitalière de l'Hôtel Dieu de Lyon (Lyon, musée historique): annonce d'une exposition du 28 juin 1989 au 7 janvier 1990], 1 ex., 64 x 43 cm, couleur., 19900025/35
  - " […]/LE/PAIN/DE/L'EGALITE/MANUFACTURE/DES/TABACS/[…]/OU IL N'Y A PLUS DE PAIN,/IL N'Y A PLUS DE LOI,/PLUS DE LIBERTE,/PLUS DE REPUBLIQUE. ", campagne d'information, Manufacture des Tabacs de Lyon, BOSC FRERES (Imp.), [1989], photo, [plusieurs encadrés représentants différentes sortes de pains: annonce d'une exposition du 4 au 10 novembre, plus logo], 1 ex., 60 x 40 cm, couleur., 19900025/36
  - " BASTONS/BASTILLE/[…] ", campagne d'information, Skwatt-Théâtre Lyon-St-Priest, DMI France (Imp.), [1989], dessin de C. OFFROY, [révolutionnaire tenant dans sa main gauche la déclaration des droits de l'homme et du citoyen, plus logo], 1 ex., 57 x 40 cm, couleur., 19900025/37
  - " LE CENTRE CHOREGRAPHIQUE DE HAUTE-PROVENCE/MANOSQUE/[…] ", campagne d'information, Le Centre Chorégraphique de Haute-Provence Manosque, SYNTHESE & CREATION (Imp.), [1989], photo, [danseuses aux mains jointes levant la tête et les bras: annonce d'un spectacle " ça Ira ! ", plus logo], 1 ex., 60 x 34 cm, couleur., 19900025/38
  - " ROBESPIERRE/DERNIERS TEMPS/[…] ", campagne d'information, Centre Dramatique Hennuyer/Maubeuge théâtrales/région Nord-Pas-de-Calais, Ministère de la Culture et de la Communication, MAULDE ET RENOU-SAMBRE (Imp.), [1989], dessin de RENARD GRAPHIC CONCEPT, [portrait de Robespierre dont la tête est détachée et laisse la place à une tête de mort: annonce d'un spectacle, plus logo], 1 ex., 70 x 50 cm, couleur., 19900025/39
  - " LA REVOLUTION/A MONTSECRET/1789-1795 ", campagne d'information, CORLET (Imp.), [1989], dessin, [révolte populaire pendant la Révolution], 1 ex., 58 x 40 cm, couleur., 19900025/40
  - " […]/VADIER 89/EXPOSITION/DANS SA DEMEURE DE PEYROUTET/DE DOCUMENTS RELATIFS A/MARC-GUILLAUME, ALEXIS VADIER/[…] ", campagne d'information, Comité Peyroutet-Vadier, NATIONALE (Imp.), [1989], dessin, [portrait de Marc-Guillaume, Alexis Vadier: annonce d'une exposition 15 juillet au 15 août, plus logo], 1 ex., 42 x 30 cm, couleur., 19900025/41
  - " […]/LE JOUR/DE GLOIRE/EST ARRIVE !/FRESQUE DRAMATIQUE SUR LA REVOLUTION/[…] ", campagne d'information, Compagnie des Arènes, Le Conservatoire de Nîmes, Chorale " A Cœur Joie ", [1989], dessin et texte, [petite bouteille d'encre retournée dont le contenu répand une encre rouge en forme de bonnet phrygien: annonce d'un spectacle les 9 et 10 mai, 20, 21, 27 et 28 juin], 1 ex., 47 x 33 cm, couleur., 19900025/42
  - " DE LA LIBERTE ET/DES HOMMES/[…] ", campagne d'information, Théâtre Nedjma Moussa, ARTE (Imp.), [1989], dessin, [portrait d'un homme vu de face et d'une femme vue de profil: annonce d'un spectacle du 5 au 15 avril], 1 ex., 63 x 40 cm, couleur., 19900025/43
  - " […]/INTELLIGENCE SERVICE PRESENTE/LE VERDICT/OU COMMENT S'EN DEBARRASSER/[…] ", campagne d'information, Intelligence Service, TLP DEJAZET (Imp.), [1989], dessin, [Louis XVI ayant un pied attaché à un boulet sur lequel est posé un bonnet phrygien: annonce d'un spectacle du 9 juin au 3 septembre, plus logo], 1 ex., 60 x 40 cm, couleur., 19900025/44
  - " BICENTENAIRE DE LA REVOLUTION FRANCAISE/1789-1989/ECOLE DES HAUTES ETUDES EN SCIENCES SOCIALES/[…] ", campagne d'information, Ecole des Hautes Etudes en Sciences Sociales, PRIMAVERA (Imp.), [1989], texte, [programme des conférences et colloques du 7 novembre 1988 au 21 juin 1989, plus logo], 1 ex., 70 x 50 cm, couleur., 19900025/45
  - " […]/LES MYSTERES/DE LA/REVOLUTION/[…] ", campagne d'information, Théâtre de la Huchette, [1989], dessin de CASTAN, [deux personnages tenant chacun une lance sur lesquelles est accrochée une bannière aux couleurs de la France: annonce d'un spectacle], 1 ex., 60 x 40 cm, couleur., 19900025/46
  - " MAIRIE DU Vème ARRONDISSEMENT/BICENTENAIRE/1789-1989/VOUS VOULEZ TOUT SAVOIR/SUR LA/REVOLUTION !/[…] ", campagne d'information, Bibliothèque Buffon/Mairie du Vème arrondissement, [1989], texte, [annonce de documentation à lire sur le Bicentenaire à la bibliothèque Buffon], 1 ex., 42 x 30 cm, couleur., 19900025/47
  - " PARIS/ET LA/REVOLUTION/[…] ", campagne d'information, Institut d'Histoire de la Révolution Française - Université de Paris I, la Fédération des Sociétés Historiques de Paris et de l'Ille-de-France, RENE SICARD (Imp.), photo LAUROS-GIRAUDON d'après une aquarelle de Béricourt, [ Le café Ramponneaux (Paris, musée Carnavalet): annonce d'un colloque du 14 au 16 avril, plus logo], 1 ex., 60 x 40 cm, couleur., 1989; 19900025/48
  - " 1789/1799/ARCHITECTES/DE LA LIBERTE/[…] ", campagne d'information, Ecole Nationale Supérieure des Beaux-Arts, [1989], dessin, [Temple de la Vertu avec des colonnes sur lesquelles sont inscrits: civisme, courage, concorde, travail, économie et sagesse: annonce d'une exposition du 4 octobre 1989 au 7 janvier 1990, plus logo], 1 ex., 60 x 40 cm, couleur., 19900025/49
  - " […]/LE/BICENTENAIRE/A/LA MONNAIE DE PARIS/[…] ", campagne d'information, La Monnaie de Paris, LA CREATHEQUE (Imp.), [1989], dessin, [portrait de Danton avec sur le côté gauche une pièce monnaie de 1835 à l'effigie de Robespierre signée David: annonce d'une exposition jusqu'au 13 mai 1989, plus logo], 1 ex., 60 x 40 cm, couleur., 19900025/50
  - " MIRABEAU/AUX/CHAMPS-ELISEES/D'OLYMPE DE GOUGES/[…] ", campagne d'information, Comédie St-Just, CAVANAT-BILLOM (Imp.), [1989], dessin, [portrait d'Olympe de Gouges dans un timbre-poste déchiré], 1 ex., 60 x 40 cm, couleur., 19900025/51
  - " […]/LA DANSE EN/REVOLUTION/AU GRAND PALAIS/DES CHAMPS ELYSEES/[…] ", campagne d'information, Spectacles ALAP/Spectacles Lumbroso, SPPS/TNDI de Châteauvallon, ALBERTO BALI (Imp.), [1989], dessin, [le toît du Grand Palais des Champs-Elysées: annonce d'un spectacle du 2 mai au 29 juillet 1989, plus logo], 1 ex., 60 x 40 cm, couleur., 19900025/52
  - " […]/UNE FOLIE/ELECTRIQUE/D'APRES MYSTIFICATION DE DIDEROT/[…] ", campagne d'information, Théâtre Mogador, NOEL QUIDU GAMMA (Imp.), [1989], photo, [Fabrice Luchini en costume de prêtre: annonce d'un spectacle à partir du 26 mai, plus logo], 1 ex., 60 x 40 cm, couleur., 19900025/53
  - " ARBRISSIMO/DANSE/[…]/CAFE/DE LA/DANSE/[…] ", campagne d'information, Café de la Danse, [1989], dessin d'après une sculpture d'Edgar Degas, [Petite danseuse (Paris, musée d'Orsay) portant sur la tête des branches :annonce d'un spectacle du 16 au 19 mai 1989, plus logo], 1 ex., 70 x 36 cm, couleur., 19900025/54
  - " DES FRANCAISES/[…] ", campagne d'information, Théâtre Artistic Athévains, ALPHAGRAPH (Imp.), [1989], dessin de MICHEL BOUVET, [portrait de Berty Albrecht: annonce d'un spectacle du 18 mai au 15 juin 1989, plus logo], 1 ex., 64 x 40 cm, couleur., 19900025/55
  - " […]/REVOLUTION FRANCAISE/SOUS LES TROPIQUES/[…] ", campagne d'information, Musée National des Arts Africains et Océaniens, TIPE (Imp.), [1989], dessin, [hommes africains: annonce d'une exposition du 9 juin au 4 septembre 1989, plus logo], 1 ex., 60 x 40 cm, couleur., 19900025/56
  - " […]/THEROIGNE/L'AMAZONE DE LA REVOLUTION/[…] ", campagne d'information, Théâtre de la Cité Internationale, EDGAR (Imp.), [1989], dessin de M.C. DELL'OLIO, [amazone sur son cheval brandissant une épée devant des personnages: annonce d'un spectacle du 19 avril au 3 juin 1989, plus logo], 1 ex., 60 x 40 cm, couleur., 19900025/57
  - " MAIRIE DU XVIe/[…]/BLEU, BLANC, ROUGE/COULEURS DE LA LIBERTE/[…] ", campagne d'information, Mairie du XVIème, ALENCONNAISE (Imp.), [1989], dessin, [drapeau français collé au drapeau américain dont les étoiles sont désorganisées: annonce d'une exposition de peintures et sculptures du 23 juin au 15 juillet 1989, plus logo], 1 ex., 62 x 40 cm, couleur., 19900025/58
  - " LES ARTS ET METIERS/EN REVOLUTION/[…]/ITINERAIRE DANS LES COLLECTIONS DU MUSEE/[…] ", campagne d'information, Musée National des Techniques, ALPHAGRAPH (Imp.), [1989], dessin de MICHEL BOUVET, [silhouette tricolore de l'abbé Grégoire avec la représentation de différentes inventions: annonce d'une exposition du 20 décembre 1988 au 31 août 1989, plus logo], 1 ex., 60 x 40 cm, couleur., 19900025/59
  - " TEP/[…]/MUSIQUE,/CITOYENNES !/[…] ", campagne d'information, Théâtre de l'Est Parisien, [1989], dessin de J. SAVRY, [sur fond de partitions musicales: annonce d'un spectacle du 18 avril au 21 mai, plus logo], 1 ex., 60 x 40 cm, couleur., 19900025/60
  - " LE GOUTER DE LA COURTILLE/OU/DIALOGUES SUR LES AFFAIRES PRESENTES/[…] ", campagne d'information, Théâtre Le Berry, [1989], dessin, [scène d'époque dans une taverne: annonce d'un spectacle du 1 er au 19 mars, plus logo], 1 ex., 42 x 30 cm, couleur., 19900025/61
  - " LE VAISSEAU DE LA REVOLUTION/SCULPTURES D'UGO ATTARDI/PROJETS D'ARCHITECTURE STUDIO/SCENOGRAPHIE DE BOYEROCHE/[…] ", campagne d'information, Institut Français d'Architecture, IPA-PATOUX (Imp.), [1989], conception graphique de THERESE TROIKA d'après une sculpture d'Ugo Attardi, [sculpture sur fond de graphisme: annonce d'une exposition du 25 septembre au 28 octobre 1989, plus logo], 1 ex., 60 x 42 cm, couleur., 19900025/62
  - " LES/PROTESTANTS/A PARIS/PENDANT/LA REVOLUTION/1787-1804/[…] ", campagne d'information, Association Familiale Protestante de Paris Sainte Marie, GILLARD (Imp.), [1989], dessin, [Représentation du Temple Sainte-Marie de la rue Saint-Antoine, plus logo], 1 ex., 60 x 42 cm, couleur., 19900025/63
  - " ...MADAME GUILLOTIN/[…] ", campagne d'information, Mission du Bicentenaire de la Révolution Française et de la Déclaration des Droits de l'Homme et du Citoyen, MEDIACOM (Imp.), [1989], photo de CHRISTOPHE GUIBAUD, [triple portrait de Pierrette Dupoyet tenant une guillotine miniature], 1 ex., 40 x 60 cm, couleur., 19900025/64
  - " PIERRETTE DUPOYET/DANS/MADAME GUILLOTIN/[…] ", campagne d'information,, I.T.O.M (Imp.), [1989], photo de DJOUADOU AMAR, [Pierrette Dupoyet dans le rôle de Madame Guillotin], 1 ex., 60 x 40 cm, noir et blanc., 19900025/65
  - " FOULE 89/[...]50 PERSONNAGES EXTRAORDINAIRES DE TAILLE HUMAINE/POUR LE BICENTENAIRE DE LA REVOLUTION FRANCAISE/[…] ", campagne d'information, Fils et Métier, MONTIBUS ET FILS (Imp.), [1989], photo de BERNARD DUPUY, [personnages au temps de la révolution réalisé par le groupement pour la promotion de la création textile: annonce d'un exposition du 1 er au 30 septembre1989, plus logo], 1 ex., 60 x 40 cm, couleur., 19900025/66
  - " PARIS/[…]/114 ème CONGRES NATIONAL DES SOCIETES SAVANTES/[…] ", campagne d'information, Comité des Travaux Historiques et Scientifiques, PANTINOISE (Imp.), [1989], dessin, [monument d'où jaillit des étincelles aux couleurs de la France: annonce d'une exposition du 3 au 9 avril 1989, plus logo], 1 ex., 63 x 42 cm, couleur., 19900025/67